【裁判字號】    97,撤緩,177
【裁判日期】    970818
【裁判案由】    聲請撤銷緩刑
【裁判全文】
臺灣板橋地方法院刑事裁定            97年度撤緩字第177號
聲  請  人  臺灣板橋地方法院檢察署檢察官
受  刑  人  甲○○
上列聲請人因受刑人違反槍炮彈藥刀械管制條例案件（臺灣桃園
地方法院94年度訴字第755 號），聲請撤銷緩刑（97年度執聲字
第1648號），本院裁定如下：
    主  文
甲○○之緩刑宣告撤銷。
    理  由
一、聲請意旨略稱：查受刑人甲○○因犯槍炮彈藥刀械管制條例
    案件，經臺灣桃園地方法院（下稱桃園地院）以94年度訴字
    第755 號（94年度偵字第2002號）判處有期徒刑1 年2 月緩
    刑4 年，並於民國94年7 月18日確定在案。竟於緩刑期內即
    95 年10 月17日，於署立桃園醫院前與彭子綸因細故爭吵，
    並手持安全帽毀損彭子倫車窗致不堪使用，並恫稱：下車，
    我要打死你等語，其另犯毀損等罪，經桃園地院於96年11月
    30日以96年度壢簡字第1729號判處得易科罰金之拘役50日，
    於97 年3月12日確定。受刑人因有上揭之犯罪事由，足認其
    不知悔悟自新，原宣告之緩刑難收其預期效果，而有執行刑
    罰之必要，合於刑法第75條之1 第1 項所定得撤銷緩刑宣告
    之原因，爰依刑事訴訟法第476 條之規定，聲請撤銷緩刑等
    語。
二、按刑法於94年1 月7 日修正、於同年2 月2 日公布，並於95
    年7 月1 日施行。而關於緩刑之撤銷亦有修正，依立法意旨
    說明，舊法第75條第1 項固已設有2 款應撤銷緩刑之原因，
    至得撤銷緩刑之原因，則僅於保安處分章內第93條第3 項與
    撤銷假釋合併加以規定，體例上不相連貫，實用上亦欠彈性
    ，是將緩刑之撤銷分為「應撤銷」及「得撤銷」兩種原因，
    故將刑法第75條修正為「受緩刑之宣告，而有下列情形之一
    者，撤銷其宣告：一、緩刑期內因故意犯他罪，而在緩刑期
    內受不得易科罰金之有期徒刑以上刑之宣告確定者。二、緩
    刑前因故意犯他罪，而在緩刑期內受不得易科罰金之有期徒
    刑以上刑之宣告確定者」、「前項撤銷之聲請，於判決確定
    後6 月以內為之」；並新增刑法第75條之1 規定：「受緩刑
    之宣告而有下列情形之一，足認原宣告之緩刑難收其預期效
    果，而有執行刑罰之必要者，得撤銷其宣告：一、緩刑前因
    故意犯他罪，而在緩刑期內受得易科罰金之有期徒刑、拘役
    或罰金之宣告確定者。二、緩刑期內因故意犯他罪，而在緩
    刑期內受得易科罰金之有期徒刑、拘役或罰金之宣告確定者
    。三、緩刑期內因過失更犯罪，而在緩刑期內受有期徒刑之
    宣告確定者。四、違反第74條第2 項第1 款至第8 款所定負
    擔情節重大者。」、「前條第2 項之規定，於前項第1 款至
    第3 款情形亦適用之」。次按於94年1 月7 日刑法修正施行
    前，受緩刑之宣告，94年1 月7 日修正刑法施行後，仍在緩
    刑期內者，適用94年1 月7 日修正施行之刑法第75條、第75
    條之1 及第76條規定，中華民國刑法施行法第6 條之1 定有
    明文。從而，本件係依舊法宣告緩刑，迄新法施行仍在緩刑
    期內，即應適用修正後刑法第75條、第75條之1 及第76條規
    定。
三、次按刑法第75條之1 第1 項分設4 款裁量撤銷緩刑之原因，
    其立法理由為：「現行關於緩刑前或緩刑期間故意犯他罪，
    而在緩刑期內受得易科罰金之有期徒刑之宣告者，列為應撤
    銷緩刑之事由，因認過於嚴苛，而排除第75條應撤銷緩刑之
    事由，移列至得撤銷緩刑事由，俾使法官依被告再犯情節，
    而裁量是否撤銷先前緩刑之宣告；其次，如有前開事由，但
    判決宣告拘役、罰金時，可見行為人仍未見悔悟，有列為得
    撤銷緩刑之事由，以資彈性適用，爰於第1 項第1 款、第2
    款增訂之．．．」，即本條採用裁量撤銷主義，賦予法院撤
    銷與否之權限，特於第1 項規定實質要件為「足認原宣告之
    緩刑難收其預期效果，而有執行刑罰之必要」，供作審認之
    標準。亦即於「得」撤銷緩刑之情形，法官應依職權本於合
    目的性之裁量，妥適審酌被告所犯前後數罪間，關於法益侵
    害之性質、再犯之原因、違反法規範之情節是否重大、被告
    主觀犯意所顯現之惡性及其反社會性等情，是否已使前案原
    為促使惡性輕微之被告或偶發犯、初犯改過自新而宣告之緩
    刑，已難收其預期之效果，而確有執行刑罰之必要，此與刑
    法第75條第1 項所定2 款要件有一具備，即毋庸再行審酌其
    他情狀，應逕予撤銷緩刑之情形不同，先予敘明。
四、經查：受刑人甲○○前因犯持有改造手槍罪，經桃園地院以
    94 年 度訴字第755 號（偵查案號：94年度偵字第2002號）
    刑事判決處有期徒刑1 年2 月，併科罰金新臺幣6 萬元，罰
    金得易服勞役，緩刑4 年，並於94年7 月18日確定在案，且
    於緩刑期內即95年10月17日，在署立桃園醫院前與告訴人彭
    子綸因細故爭吵，並手持安全帽毀損告訴人彭子倫車窗致不
    堪使用，並恫稱：下車，我要打死你等語，而另犯毀損、恐
    嚇危害安全罪，經桃園地院於96年11月30日以96年度壢簡字
    第1729號（偵查案號：96年度偵字第5695號）刑事簡易判決
    處拘役50日、59日，並各減為拘役25日、29日，並定應執行
    拘役50日，且得易科罰金，嗣於97年3 月12日確定等情，此
    有臺灣高等法院被告前案紀錄表及上開判決書各1 份在卷足
    證，是受刑人係於緩刑期內故意犯他罪，而在緩刑期內受得
    易科罰金之拘役宣告確定無訛。本院經核閱受刑人上述二案
    判決影本，二案均屬故意犯罪，且受刑人明知其仍在前案緩
    刑期內，自應謹言慎行，詎猶為毀損及以加害他人身體、生
    命之事而危害安全之行為，其前案持有改造槍、彈對於社會
    大眾安全、社會秩序及安寧造成極大不安，而後案夥同他人
    於日間騎乘機車沿路追逐告訴人所駕駛之自小客車，且持安
    全帽毀損他人車窗並以言詞恐嚇，對告訴人及社會秩序、安
    寧所生危害亦非輕微，況其於緩刑期間另犯殺人未遂案件，
    經臺灣高等法院於97年6 月5 日以96年度上訴字第3405號刑
    事判決處有期徒刑12年（尚未確定）在案，此有上開前案紀
    錄表及該判決書各1 份附卷足參，顯見其漠視法令、目無法
    紀。從而，足認原宣告之緩刑難收其預期效果，而有執行刑
    罰之必要，則聲請人於桃園地院96年簡字第1729號判決確定
    後6 個月內聲請撤銷受刑人前揭緩刑之宣告，核與現行刑法
    第75條之1 第1 項第2 款規定相符，應予准許。
四、依刑事訴訟法第476 條，刑法施行法第6 條之1 ，修正後刑
    法第75條之1 第1 項第2 款，裁定如主文。
中    華    民    國    97    年    8     月    18    日
                        刑事第六庭法  官  饒金鳳
以上正本證明與原本無異。
如不服本裁定，應於裁定送達後5 日內向本院提出抗告狀。
                                  書記官  王春森
中    華    民    國    97    年    8     月    18    日


司法院資訊處製作；財團法人民間司法改革基金會備份。
